臺灣高雄地方法院刑事裁定            100年度聲再字第32號
聲  請  人
即  被  告  陳美伶
上列聲請人因竊盜案件，對於本院中華民國99年9月27日99年度
審簡字第3657號確定判決（偵查案號：臺灣高雄地方法院檢察署
99年度偵字第2360號），聲請再審，本院裁定如下：
    主  文
再審之聲請駁回。
    理  由
一、再審聲請意旨略以：被告罹患精神疾病，在法庭無法自由陳
    述，又因於民國98年8月21日脊椎開過刀難以竊盜，請鈞院
    審酌被告患病，給予免刑等語。
二、按「有罪之判決確定後，有左列情形之一者，為受判決人之
    利益，得聲請再審︰一原判決所憑之證物已證明其為偽造或
    變造者。二原判決所憑之證言、鑑定或通譯已證明其為虛偽
    者。三受有罪判決之人，已證明其係被誣告者。四原判決所
    憑之通常法院或特別法院之裁判已經確定裁判變更者。五參
    與原判決或前審判決或判決前所行調查之法官，或參與偵查
    或起訴之檢察官，因該案件犯職務上之罪已經證明者，或因
    該案件違法失職已受懲戒處分，足以影響原判決者。六因發
    現確實之新證據，足認受有罪判決之人應受無罪、免訴、免
    刑或輕於原判決所認罪名之判決者。前項第1款至第3款及第
    5 款情形之證明，以經判決確定，或其刑事訴訟不能開始或
    續行非因證據不足者為限，得聲請再審。」，刑事訴訟法第
    420條定有明文。次按所謂發見之新證據，係指事實審法院
    於判決前因未經發現，不及調查斟酌，至其後始行發現者而
    言，若判決前已經當事人提出或聲請調查之證據，經原法院
    捨棄不採者，即非該條款所謂發見之新證據，不得據為聲請
    再審之原因（最高法院28年抗字第8號判例參照）。又該「
    新證據」須可認為確實具有足以動搖原確定判決，而對受判
    決人為更有利判決之「顯然性」外，尚須具備該證據係在事
    實審法院於判決前已存在，因未經發見，不及調查斟酌，或
    審判時未經注意，至其後始行發見之「嶄新性」特質，二者
    均屬不可或缺，倘若未兼備上開學理上所謂「顯然性」與「
    嶄新性」之二種聲請再審新證據之特性，即不能據為聲請再
    審之原因（最高法院94年度臺抗字第406號裁定意旨參照）
    。
三、經查：
(一)、聲請人即被告陳美伶前因竊盜案件經本院於99年7月27日以
    99年度審簡字第3657號判處罰金新臺幣5000元確定，此有該
    案判決1份附卷可稽，並經本院調取該案卷宗查閱屬實。
(二)、觀之本件聲請人所提之前開再審理由，固應係以刑事訴訟法
    第420條第1項第6款之規定，為其聲請再審之依據。惟被告
    曾罹患精神疾病乙情，被告業已於99年度審簡字第3657號案
    件審理中提出此項抗辯，並委由辯護人到庭代其為詳盡之陳
    述，本院並送請財團法人私立高雄醫學大學附設中和紀念醫
    院為精神鑑定，為適當之調查，並於該案判決審酌該狀況，
    作為量刑之參考，非屬判決前未經發現，不及調查斟酌，至
    其後始行發現之新證據。另被告辯稱脊椎曾於原判決前之98
    年8月21日開過刀自無偷竊之可能云云，然此等辯詞既為聲
    請人於判決前所知，況被告於99年度審簡字第3657號審理中
    業已坦承犯行，又行竊之標的為徒手即可拿取之耳環一對，
    與其曾開刀與否欠缺必然之關連性，實不具備上述「顯然性
    」及「嶄新性」之法定再審要件，自非足採。此外，聲請人
    復無提出相關事證以符刑事訴訟法第420條第1項所定得聲請
    再審所定要件，其聲請再審，並無理由，應予駁回。
四、據上論結，應依刑事訴訟法第434條第1項，裁定如主文。
中    華    民    國    100    年    10    月  13    日
                  刑事第十一庭  審判長法  官  李代昌
                                      法  官  林韋岑
                                      法  官  鄭  瑋
以上正本證明與原本無異。
如不服本裁定，應於裁定送達後5 日內，向本院提起抗告狀。
中    華    民    國   100    年    10    月    14    日
                                        書記官  蔡佩珊